【裁判字號】    97,訴,542
【裁判日期】    970728
【裁判案由】    毒品危害防制條例
【裁判全文】
臺灣士林地方法院刑事判決               97年度訴字第542號
公  訴  人  臺灣士林地方法院檢察署檢察官
被      告  甲○○
上列被告因違反毒品危害防制條例案件，經檢察官提起公訴（97
年度毒偵字第780 號），被告於本院準備程序中為有罪之陳述，
本院合議庭裁定由受命法官獨任依簡式審判程序審理，並判決如
下：
    主  文
甲○○施用第一級毒品，累犯，處有期徒刑拾月。
    事  實
一、甲○○前因施用毒品案件，經臺灣板橋地方法院以94年度毒
    聲字第1727號裁定送觀察、勒戒後，認有繼續施用毒品之傾
    向，復經同院以95年度毒聲字第900 號裁定令入戒治處所施
    以強制戒治，於民國96年5 月19日強制戒治執行完畢出監，
    並由臺灣板橋地方法院檢察署檢察官於96年6 月11日，以96
    年度戒毒偵字第228 號為不起訴處分確定。甲○○另於82年
    間因違反麻醉藥品管理條例案件，經臺灣高等法院於83年5
    月23日，以83年度上訴字第974 號判決處應執行有期徒刑8
    年2 月確定，於83年6 月7 日入監執行，嗣於85年12月28日
    縮短刑期假釋出監並付保護管束，原迄90年9 月28日始保護
    管束期滿，詎其於保護管束期間內因再犯偽造文書案件，經
    臺灣高等法院於88年11月16日，以88年度上易字第4731號判
    決處有期徒刑6 月確定，前開違反麻醉藥品管理條例案件亦
    經撤銷假釋，應執行殘刑4 年9 月4 日，經接續執行，於94
    年1 月18日執行完畢出監。詎甲○○仍不知悔改，於上開強
    制戒治執行完畢釋放後5 年內，又基於施用第一級毒品海洛
    因及第二級毒品甲基安非他命（起訴書誤載為安非他命，應
    予更正）之犯意，於97年2 月20日下午某時，在臺北市○○
    區○○街243 號1 樓內，以將第一級毒品海洛因、第二級毒
    品甲基安非他命混合置入玻璃球內燒烤產生煙霧後吸食之方
    式，同時施用第一級毒品海洛因及第二級毒品甲基安非他命
    1 次。嗣於97年2 月20日下午6 時許，為警持搜索票在上址
    查獲，經採尿送驗呈嗎啡、甲基安非他命之陽性反應，始悉
    上情。
二、案經臺北市政府警察局士林分局報告臺灣士林地方法院檢察
    署檢察官偵查起訴。
    理  由
一、上揭犯罪事實，業據被告甲○○於本院審理中坦承不諱，且
    被告於97年2 月20日為警所採集之尿液，經送臺灣尖端先進
    生技醫藥股份有限公司以氣相層析質譜儀分析法檢驗結果，
    呈嗎啡、甲基安非他命之陽性反應，有上開公司97年2 月29
    日濫用藥物檢驗報告、臺北市政府警察局偵辦毒品案件尿液
    檢體委驗單各1 紙附卷可稽（見本院卷第23頁、第24頁）。
    末查，人體施用甲基安非他命後，其主要代謝物中，未改變
    型態之甲基安非他命占施用劑量達百分之43，安非他命則約
    為百分之5 ；人體若係施用安非他命後，主要代謝物中則有
    未改變型態之安非他命，但無甲基安非他命，此經法務部調
    查局以93年5 月4 日調科壹字第09362413980 號函釋明在案
    ，則人體若施用安非他命，其尿液代謝物不可能出現甲基安
    非他命，惟人體若施用甲基安非他命，其尿液代謝物除主要
    有甲基安非他命外，亦可能有少量之安非他命，此係本院審
    理同類型案件職權上所悉之事項。查被告之尿液檢體固呈現
    安非他命、甲基安非他命之陽性反應，然甲基安非他命濃度
    （5160ng/ml） 遠高於安非他命濃度（598ng/ml），故依上
    開函示，被告自不可能施用安非他命，應係施用甲基安非他
    命，公訴意旨認被告係施用安非他命，尚有誤會，應予更正
    。綜上，堪認被告之自白與事實相符，足以採信。又被告甲
    ○○前因施用毒品案件，經臺灣板橋地方法院以94年度毒聲
    字第1727號裁定送觀察、勒戒後，認有繼續施用毒品之傾向
    ，復經同院以95年度毒聲字第900 號裁定令入戒治處所施以
    強制戒治，於96年5 月19日強制戒治執行完畢出監，並由臺
    灣板橋地方法院檢察署檢察官於96年6 月11日，以96年度戒
    毒偵字第228 號為不起訴處分確定，有臺灣高等法院被告前
    案紀錄表1 份在卷足參，是被告顯係於強制戒治執行完畢釋
    放後5 年內，再犯本件施用第一級、第二級毒品之罪，堪以
    認定，應依法論科。
二、核被告甲○○所為，係犯毒品危害防制條例第10條第1 項、
    第2 項之施用第一級、第二級毒品罪。被告因施用第一級毒
    品海洛因、第二級毒品甲基安非他命而分別持有第一級毒品
    海洛因、第二級毒品甲基安非他命，其持有之低度行為分別
    為施用之高度行為所吸收，均不另論罪。又被告係將海洛因
    及甲基安非他命摻在一起置放於玻璃球內施用等語，業據其
    於本院審理中供承明確（見本院卷第50頁至第51頁），本院
    復查無其他可佐被告非同時施用上開毒品之積極證據，依「
    罪證有疑，利歸被告」之證據法則，應認被告此部分之陳述
    與事實相符。則被告以一施用毒品之行為，同時施用第一級
    毒品海洛因及第二級毒品甲基安非他命，觸犯構成要件不相
    同之罪名，為想像競合犯，應從一重之施用第一級毒品罪處
    斷。公訴意旨認上開二罪應分論併罰，容有誤會。末查，被
    告有事實欄所載論罪科刑並執行完畢之情形，有臺灣高等法
    院被告前案紀錄表1 份在卷可查，其受有期徒刑執行完畢後
    ，5 年內故意再犯有期徒刑以上之本罪，為累犯，應依刑法
    第47條第1 項之規定加重其刑。爰審酌被告曾因施用毒品犯
    行，而送觀察、勒戒及強制戒治後，仍未能杜絕毒品之誘惑
    ，而再次施用第一級、第二級毒品，顯見其意志不堅，不能
    戒絕毒品，惟念其施用毒品乃戕害自己身心健康，尚未危及
    他人，及犯罪後坦承犯行，態度尚稱良好等一切情狀，量處
    如主文所示之刑，以資懲儆。
據上論斷，應依刑事訴訟法第273 條之1 第1 項、第299 條第1
項前段，毒品危害防制條例第10條第1 項、第2 項，刑法第11條
前段、第55條、第47條第1 項，判決如主文。
本案經檢察官莊富棋到庭執行職務。
中    華    民    國    97    年    7    月    28    日
                  刑事第七庭法  官  許碧惠
以上正本證明與原本無異。
如不服本判決，應於判決送達後10日內向本院提出上訴狀，上訴
狀並應敘明上訴理由。
                            書記官  徐仁豐
中    華    民    國    97    年    7     月    28    日
附錄論罪科刑法條：
毒品危害防制條例第10條
施用第一級毒品者，處6 月以上5 年以下有期徒刑。
施用第二級毒品者，處3 年以下有期徒刑。


司法院資訊處製作；財團法人民間司法改革基金會備份。
